【裁判字號】    97,台抗,678
【裁判日期】    971016
【裁判案由】    聲請假扣押
【裁判全文】
最高法院民事裁定              九十七年度台抗字第六七八號
再 抗告 人  台灣佳田紙袋股份有限公司
法定代理人  甲○○
訴訟代理人  黃璧川律師
上列再抗告人因與合眾紙業股份有限公司間聲請假扣押事件，對
於中華民國九十七年六月三十日台灣高等法院台南分院裁定（九
十七年度抗字第一四八號），提起再抗告，本院裁定如下：
    主  文
再抗告駁回。
再抗告訴訟費用由再抗告人負擔。
    理  由
按對於抗告法院所為抗告無理由之裁定再為抗告，僅得以其適用
法規顯有錯誤為理由，並經原法院之許可；此項許可，以原裁定
所涉及之法律見解具有原則上之重要性者為限，此觀民事訴訟法
第四百八十六條第四項、第五項之規定自明。所謂適用法規顯有
錯誤，係指原第二審裁判就其取捨證據所確定之事實適用法規顯
有錯誤而言，不包括認定事實不當之情形在內。又所謂有原則上
之重要性，係指訴訟事件所涉及之法律見解意義重大，而有闡釋
之必要者而言。本件台灣雲林地方法院（下稱雲林地院）九十七
年度裁全字第一八五號聲請假扣押事件，經該法院以裁定命相對
人即債權人合眾紙業股份有限公司供擔保後，得對再抗告人即債
務人之財產為假扣押，再抗告人不服，提起抗告。原法院以：相
對人主張再抗告人於民國九十六年五月間向伊購買紙類產品，積
欠貨款新台幣（下同）三百三十一萬三千五百六十元，兩造間之
前委託經營關係已於同年十二月三十一日終止等情，業據提出對
帳明細單、發票、委託經營協議書及同意書影本以釋明請求之原
因。再抗告人另欠伊七千餘萬元，已陷入財務困境，且再抗告人
公司法定代理人明知其公司與訴外人壯佳果股份有限公司（下稱
壯佳果公司）確無債權存在，卻與壯佳果公司以通謀虛偽意思表
示方式成立「甲○○與佳田公司（即再抗告人）願連帶給付壯佳
果公司三百三十萬元」之調解，伊乃訴請宣告調解無效，嗣經雲
林地院為再抗告人敗訴之判決，足見再抗告人於假扣押前有增加
公司負擔、將公司資產為不利益之處分，若不即時假扣押，日後
即有不能強制執行或甚難執行之虞，並據提出民事聲請調解狀（
按係調解期日通知書）、再抗告人所寄存證信函、雲林地院九十
六年度訴字第一八三號民事判決影本為證，按諸民事訴訟法第五
百二十二條第一項、第五百二十三條第一項、第五百二十六條第
一、二項規定，相對人已就假扣押之原因為釋明，其亦陳明願供
擔保以補釋明之不足，是雲林地院命供擔保後為假扣押，尚無不
合。再抗告人之抗告，為無理由等詞，因而裁定維持雲林地院所
為假扣押裁定，駁回其抗告。末按假扣押之規定原為保全強制執
行之程序，祇須合於他日難於執行之條件即得為之。至債權人前
案聲請假扣押，雖曾經裁定駁回，然嗣後如已具備假扣押之要件
，仍得聲請假扣押。又再抗告人於九十七年三月十八日所提出抗
告狀之繕本業已送達於相對人，相對人旋提出上開民事判決等書
證具狀答辯，原法院因認相對人已就請求及假扣押之原因為釋明
，乃依職權裁量准予假扣押，裁定駁回再抗告人之抗告，經核於
法並無不合。再抗告論旨雖謂：相對人前案聲請假扣押，業經台
灣高等法院台南分院於九十七年三月十三日以九十七年度抗字第
四九號裁定將雲林地院九十六年度裁全字第二六三二號假扣押裁
定廢棄，改為駁回相對人在雲林地院之聲請，已告確定，相對人
於本件假扣押原因未盡釋明之責云云，惟查再抗告人所陳理由，
係屬相對人有無釋明假扣押原因之認定事實當否之問題，核與適
用法規是否顯有錯誤無涉，且亦無所涉及法律見解具有原則上之
重要性，其執以再為抗告，自不應許可。
據上論結，本件再抗告為不合法。依民事訴訟法第四百九十五條
之一第二項、第四百八十一條、第四百四十四條第一項、第九十
五條、第七十八條，裁定如主文。
中    華    民    國  九十七  年    十    月   十六   日
                      最高法院民事第七庭
                          審判長法官  劉  福  來
                                法官  陳  國  禎
                                法官  陳  重  瑜
                                法官  吳  麗  女
                                法官  簡  清  忠
      本件正本證明與原本無異
                                      書  記  官
中    華    民    國  九十七  年    十    月  二十七  日
                                                      Ｅ


司法院資訊處製作；財團法人民間司法改革基金會備份。
